臺灣新北地方法院板橋簡易庭小額民事判決
110年度板小字第4633號
原      告  洪稟哲  
訴訟代理人  劉熹瀅  
被      告  李彥儒  

訴訟代理人  李鴻龍  
上列當事人間請求給付和解金事件，本院於中華民國111年6月16
日言詞辯論終結，判決如下：
    主      文
原告之訴駁回。
訴訟費用新臺幣壹仟元由原告負擔。
    事實及理由
一、原告起訴主張：被告於民國110年7月7日主動致電原告就兩
    造間被告涉嫌侵占案件（下稱系爭案件）尋求和解，兩造就
    系爭案件達成和解共識，約定被告願給付原告新臺幣（下同
    ）53,000元（下稱系爭和解契約），被告並於同日15時27分
    匯款5,000元作為和解定金，並同意於同年月9日前給付餘款
    53,000元，但事後被告置若罔聞，爰依和解契約之法律關係
    提起本訴，並聲明：被告應給付原告53,000元，及自支付命
    令送達之翌日起至清償日止，按週年利率百分之5計算之利
    息。
二、被告則以：被告先位抗辯兩造間並未成立和解契約，通訊軟
    體僅為和解意向，並未正式成立和解契約；倘認兩造間已成
    立和解契約，則備位抗辯被告已合法撤銷締結該和解契約之
    錯誤意思表示等語，資為抗辯，並聲明：原告之訴駁回。
三、兩造不爭執之事項
㈠、兩造於110年7月7日以通訊軟體Line(下稱Line）討論和解事
    宜（見支付命令卷第13至15頁，下稱系爭通訊紀錄）。
㈡、被告於同日15時27分（支付命令卷第17頁）匯款5,000元給原
    告。
四、兩造之爭點及論述
    本件原告主張兩造間成立系爭和解契約，被告尚有和解金未
    付清乙節，固據原告提出Line通訊紀錄、存證信函、受理案
    件證明單等件為證（見支付命令卷第11頁至第27頁），惟被
    告否認之，並以前揭情詞置辯。是本件應審究者厥為：㈠、
    兩造間是否成立系爭和解契約？㈡、如存有系爭和解契約，
    被告是否合法撤銷締結系爭契約之意思表示？㈢、被告是否
    應給付和解金？應給付之數額為若干？茲析述如后：
㈠、兩造間是否成立系爭和解契約？
　⒈按稱和解者，謂當事人約定，互相讓步，以終止爭執或防止
    爭執發生之契約；和解有使當事人所拋棄之權利消滅及使當
    事人取得和解契約所訂明權利之效力，民法第736條、第737
    條分別定有明文。又解釋當事人所立契約之真意，應以當時
    之事實及其他一切證據資料為其判斷之標準，不能拘泥其於
    書信使用文字或截取其中一二語，任意推解致失真意。又當
    事人對契約必要之點意思表示一致，契約始能成立，此觀民
    句句法第153條規定即明（最高法院110年度台上字第1557號
    判決）。
  ⒉觀諸原告所提系爭通訊紀錄，原告於110年7月7日15時13分許
    傳送記載：原告於110年7月7日19時前須收到被告針對系爭
    案件支付之和解金額5,000元(總和解金額53,000元整將於11
    0年7月9日前支付以達成和解），原告收到款項後會著手草
    擬和解意向書予被告簽名等內容之訊息予被告（見支付命令
    卷第13至15頁，下稱系爭和解方案），被告則於110年7月7
    日15時27分匯款5,000元予原告，並於15時38分回覆：已匯5
    ,000元，麻煩您查閱等內容訊息(見支付命令卷第17頁)；原
    告復於同日18時20分許、20時38分許傳送被告和解書草稿電
    子檔，並請被告在該和解書簽名及在期限內如付清餘款；原
    告復於翌日（110年7月8日1時16分許提醒被告若未於110年7
    月8日付清餘款，和解條件不具訴訟外和解效力等內容（見
    支付命令卷第21頁），參以原告於通訊過程中所提系爭和解
    方案僅針對被告應給付若干和解金提出意見，並未約定原告
    於系爭案件應有何作為（見支付命令卷第13至15頁），及原
    告於本院言詞辯論時稱：被告並未於原告傳送之和解書簽名
    ，原告並未能提出經被告簽名之和解書等語（見本院卷第11
    3、114頁），足見原告僅於系爭通訊過程中單方對被告提出
    系爭和解方案，惟被告未於通訊過程中表示同意系爭和解方
    案，亦未於原告提供之和解書草稿簽名回傳，堪認被告並未
    同意系爭和解方案，兩造間並未成立系爭和解契約。
　⒊次按所謂默示之意思表示，係指依表意人之舉動或其他情事
    ，足以間接推知其效果意思者而言，若單純之沉默，則除有
    特別情事，依社會觀念可認為一定意思表示者外，不得謂為
    默示之意思表示(最高法院101年度台上字第1294號判決）。
　　原告主張被告匯款5,000元給付原告表示同意系爭和解方案
    部分，查被告於原告於110年7月7日15時13分許以Line提出
    系爭和解方案前，業於15時9分許詢問原告：是否應於該日1
    9時前先匯5,000元至原告指定帳戶，原告於15時13分許回覆
    稱是，被告即於同日15時27分匯款5,000元至原告指定帳戶
    （見支付命令卷第13至17頁），是被告於原告提出系爭和解
    方案前本已有先給付原告5,000元之意，則其嗣後匯款給付
    原告5,000元之舉，尚難認即係對系爭和解方案全部（即願
    給付原告總額為53,000元）表示同意，況依系爭和解方案之
    文義，被告110年7月7日19時前給付原告5,000元僅為原告願
    與被告就系爭案件討論和解之前提，佐以原告於被告於該日
    15時38分表明匯款完成後，方於同日18時20分首度傳送和解
    書草稿與被告，益徵被告匯款5,000元僅係表明其和解意願
    ，並非就原告所提之系解方案為同意之意思表示，原告上揭
    主張，委無可採。
㈡、如存有系爭和解契約，被告是否合法撤銷締結系爭契約之意
    思表示？
　　查，被告並未同意而與原告締結系爭和解契約，業經本院認
    定如前，本院自毋庸審酌被告是否合法撤銷締結系爭和解契
    約之意思表示。
㈢、被告是否應給付和解金？應給付之數額為若干？
　　承前所述，兩造間既未存有系爭和解契約，被告自無給付和
    解金之義務。
五、綜上所述，兩造就系爭案件雖曾以商討和解，然並未成立系
    爭和解契約。從而，原告依和解契約之法律關係，請求被告
    應給付原告53,000元，及自本支付命令送達之翌日起至清償
    日止，按週年利率百分之5計算之利息，為無理由，應予駁
    回。
六、本件事證已臻明確，兩造其餘主張、陳述及所提證據，經審
    酌與本院前揭判斷不生影響，毋庸逐一審酌，併此敘明。
七、訴訟費用負擔之依據：民事訴訟法第78條。本件訴訟費用額
    ，依後附計算書確定如主文所示金額。
中　　華　　民　　國　　111 　年　　6 　　月　　30　　日
                  臺灣新北地方法院板橋簡易庭
                              法  官  吳孟竹
計   算   書
項        目        金   額（新臺幣）        備     註
第一審裁判費            1,000元
合        計            1,000元
以上為正本係照原本作成。
對於本件判決如有不服，應於收受送達後20日內向本院提出上訴
書狀，上訴於本院合議庭，並按他造當事人之人數附具繕本。當
事人之上訴，非以判決違背法令為理由不得為之，上訴狀應記載
上訴理由，表明下列各款事項：
（一）原判決所違背之法令及其具體內容。
（二）依訴訟資料可認為原判決有違背法令之具體事實。
如未於上訴後20日內補提合法上訴理由書，法院得逕以裁定駁回
上訴。
中　　華　　民　　國　　111 　年　　6 　　月　　30　　日
                  書記官  李庭君